---
title: "Tutorial caret"
output: html_notebook
---

Vamos hoje aprender a usar o pacote [caret](caret.r-forge.r-project.org/).


* ###A Biblioteca
    * Caret significa: Classification and REgression Traning.
    * Por que usar caret?
        * Ferramentas/pacotes de machine learning em R possuem interfaces diferentes
          * Sintaxes diferentes
          * Tipos de dados diferentes
          * Difícil juntar funcionalidades de pacotes diferentes
          * Difícil tunar diferentes tipos de modelos
        * Caret simplifica tudo numa interface única
          * Provê ferramentas para cada parte do processo de construção do modelo
          * É possível tratar vários modelos diferentes com uma única interface
          * Cross-validation e parameter tunning estão incluídos
      * Preparação dos dados
      * Particionamento dos dados
      * Avaliação do Modelo
      * Seleção de variáveis


Um exemplo simples:

Vamos treinar uma Regressão linear para descrever a relação entre as variáveis: mph (milhas por galão) e wt (peso) dos carros do dataset mtcars.

```{r}
library(ggplot2)


ggplot(data = mtcars, aes(x = wt, y = mpg)) +
  geom_point()
```

Podemos ver no gráfico acima que parece haver uma correlação negativa entre as duas variáveis. Para treinar o modelo, basta fazer:

```{r}
library(caret)

set.seed(107)

in.train <- createDataPartition(y = mtcars$mpg,
                                p = 0.75)

mtcars.train <- mtcars[in.train[[1]],]
mtcars.test <- mtcars[-in.train[[1]],]


model.mtcars_lm <- train(mpg ~ wt
                        ,mtcars.train
                        ,method = "lm"
                        )

mtcars.pred <- predict(model.mtcars_lm, mtcars.test)
sqrt(mean(mtcars.pred-mtcars.test$mpg)^2)

```


