---
title: "R Notebook"
output: html_notebook
---

```{r}

library(readr)
library(dplyr)
graduados <- read_csv("graduados.csv", col_types = cols(matricula = col_character())) %>%
  mutate(matricula = as.factor(matricula))
head(graduados)

```

Vamos adicionar o CRA ao data frame dos alunos graduados.
Mas antes, vamos dar uma olhada nos dados para ver como estão:
  
```{r}

str(graduados)
summary(graduados)
View(graduados)
graduados <- graduados %>%
  arrange(matricula)

```

Como vemos, há diversas médias faltantes (NAs). Além disso, alguns alunos pagaram a mesma disciplina mais de uma vez (reprovações). 

Como lidar com isso?

.
.
.
.
.

```{r}

graduados.clean <- graduados %>%
  filter(!is.na(media))

summary(graduados.clean)
View(graduados.clean)

```

Agora, vamos calcular o CRA dos alunos:

```{r}

graduados.cra <- graduados.clean %>%
  group_by(matricula) %>%
  mutate(cra.contrib = media*creditos) %>%
  summarise(cra = sum(cra.contrib)/sum(creditos))

head(graduados.cra)

```

Agora, como ajustar os dados para calcular o modelo?
Qual seria o formato ideal?

.
.
.
.
.

```{r}

library(reshape2)

graduados.model.input <- graduados.clean %>%
  group_by(matricula,disciplina)  %>%
  filter(media == max(media)) %>%
  ungroup() %>%
  select(matricula,disciplina,media) %>% 
  mutate(disciplina = as.factor(gsub(" ",".",disciplina))) %>%
  dcast(matricula ~ disciplina, mean) %>%
  merge(graduados.cra)

head(graduados.model.input)
View(graduados.model.input)

```