---
title: "Tutorial R"
output: html_notebook
---


1. Introdução
    + Instalação
        + [R](https://www.r-project.org/)
        + [RStudio](https://www.rstudio.com/products/rstudio/download/)

2. A Linguagem R
    + Open Source (R Foundation)
    + Desenvolvida para Análise Estatística, Representação de Gráficos e Relatórios.
    + Linguagem Interpretada
    + Amplamente usada por Data Scientists no mundo inteiro
  
3. Comand Prompt
    + Simples
    + Dá pra testar o código sem precisar compilar (como Python)
    + Vamos experimentar!

4. Estruturas de Dados
    + Vetor: A base de R (tudo é vetor)
        + Só pode conter elementos de um mesmo tipo
        + Tipos de Dados Básicos: Numeric, Integer, Complex, Logical, Character
    + Listas, Matrizes, Arrays, Fatores e Data Frames
```{r data_types}
v <- TRUE
class(v)
v <- 50.9
class(v)
v <- "Amo muito tudo isso!"
class(v)

#Vetores com múltiplos elementos
frutas <- c("banana", "caju", "laranja")
print(frutas)
```

  
  
```{r data}
#Listas podem ter elementos de tipos diferentes
l <- list("abc",1,TRUE,c(4.5,6.9))
print(l)


#Matrizes são conjuntos de dados de 2 dimensões
m <- matrix(c(1,2,3,4,5,6), nrow=2, ncol=3,byrow = TRUE)
print(m)

#Arrays podem ter qualquer número de dimensões
a <- array(c("Coca-Cola","Pepsi"),dim=c(3,3,2))
print(a)

#Factors são vetores nomeados/rotulados (facilitam operações) - strings são lidas como factors por padrão
cores.primarias <- factor(c("vermelho","azul","verde"))
print(cores.primarias)
print(nlevels(cores.primarias))

#Data Frames são objetos de dados tabulares - elementos de uma coluna devem ser do mesmo tipo
monitores.ad2 <- data.frame(
  nome = c("Tarciso", "Diego", "Órion"),
  altura = c(1.72,1.82,1.92),
  idade = c(24,26,22)
)
print(monitores.ad2)

#Atribuição de Variáveis
var.1 = "abc"
var.2 <- "abc"
"abc" -> var.3
var.4 <<- "abc" #global assignment

print(var.1)
print(var.2)
print(var.3)

```


5. Funções e apply’s
    + Funções: As declarações de funções em R se dispõe da seguinte maneira:

```{r}
# A estrutura básica para uma função chamada myfunction
#myfunction <- function(arg1, arg2, ... ){
#statements
#return(object)
#}

# Por exemplo uma função que retorne a média entre 3 números

my_mean <- function(value1, value2, value3){
  values <- c(value1, value2, value3)
  average <- mean(values)
  return(average)
}

my_mean(3,4, 5)

```

    + Apply: Utilizado quando desejamos aplicar uma mesma função em vários valores de uma matriz.
    
```{r}
# criando uma matriz qualquer, onde os valores girem em torno de 0, 2 e 5 respectivamente
m <- matrix(data=cbind(rnorm(30, 0), rnorm(30, 2), rnorm(30, 5)), nrow=30, ncol=3)
# Utilizando o apply para termos a média de cada linha
apply(m, 1, mean)
# Utilizando o apply para termos a média de cada coluna
apply(m, 2, mean)

# Note que o segundo parâmetro (onde colocamos 1 e 2) indica o que desejamos realizar.

# Utilizando uma função prórpia pra saber quantos números são negativos em cada coluna:
apply(m, 2, function(x) length(x[x<0]))

```

6. Transformações (dplyr)

    + Possui um conjunto de ferramentas úteis para simplificar o seu trabalho com o R.
    + Criar um filtro nos dados (filter)

```{r}
# Importando um dataset externo
library(nycflights13)
library(dplyr)

# Verificando as primeiras linhas
head(flights)

# Selecionando apenas os voos no mês 1 e dia 1
filter(flights, month == 1, day == 1)
```

    + Reordenar as colunas (arrange)
```{r}
arrange(flights, year, month, day)

# Podemos ainda ordenar por ordem descendente ou ascendente de um parâmetro (desc e asc)
arrange(flights, desc(arr_delay))



```

    + Escolher apenas algumas colunas (select)

```{r}
# Informando o nome das colunas
select(flights, year, month, day)

# Informando o intervalo das mesmas
select(flights, year:day)

# Excluindo colunas
select(flights, -(year:day))

```

    + Renomear uma coluna (rename)
    
```{r}
rename(flights, tail_num = tailnum)
```

    + Verificar valores distintos de uma coluna
    
```{r}
# Para uma variável
distinct(flights, tailnum)

# Para uma combinação de variáveis
distinct(flights, origin, dest)
```

7. Visualização
    + Padrão
    + ggplot2
    + RMarkdown
    
8. Links
    + Cheat Sheets
        + [Base R](https://www.rstudio.com/wp-content/uploads/2016/10/r-cheat-sheet-3.pdf)
        + [dplyr](https://www.rstudio.com/wp-content/uploads/2015/02/data-wrangling-cheatsheet.pdf)
        + [ggplot2](https://www.rstudio.com/wp-content/uploads/2015/03/ggplot2-cheatsheet.pdf)
        + [RMarkdown](https://www.rstudio.com/wp-content/uploads/2015/02/rmarkdown-cheatsheet.pdf)
        + [Outros](https://www.rstudio.com/resources/cheatsheets/)
    + Tutoriais
        + [www.tutorialspoint.com/r/](www.tutorialspoint.com/r/)
        + [tryr.codeschool.com/](tryr.codeschool.com/)
        + [https://www.datacamp.com/](https://www.datacamp.com/)
    + Cursos Online
        + [R Programming - Coursera](https://www.coursera.org/learn/r-programming)
        + [Outras alternativas online](http://www.skilledup.com/articles/5-free-courses-learning-r-programming)
      




