---
title: "Tutorial R"
output: html_notebook
---


1. Introdução
    + Instalação
        + [R](https://www.r-project.org/)
        + [RStudio](https://www.rstudio.com/products/rstudio/download/)

2. A Linguagem R
    + Open Source (R Foundation)
    + Desenvolvida para Análise Estatística, Representação de Gráficos e Relatórios.
    + Linguagem Interpretada
    + Amplamente usada por Data Scientists no mundo inteiro
  
3. Comand Prompt
    + Simples
    + Dá pra testar o código sem precisar compilar (como Python)
    + Vamos experimentar!

4. Estruturas de Dados
    + Vetor: A base de R (tudo é vetor)
        + Só pode conter elementos de um mesmo tipo
        + Tipos de Dados Básicos: Numeric, Integer, Complex, Logical, Character
    + Listas, Matrizes, Arrays, Fatores e Data Frames
```{r data_types}
v <- TRUE
class(v)
v <- 50.9
class(v)
v <- "Amo muito tudo isso!"
class(v)

#Vetores com múltiplos elementos
frutas <- c("banana", "caju", "laranja")
print(frutas)
```

  
  
```{r data}
#Listas podem ter elementos de tipos diferentes
l <- list("abc",1,TRUE,c(4.5,6.9))
print(l)


#Matrizes são conjuntos de dados de 2 dimensões
m <- matrix(c(1,2,3,4,5,6), nrow=2, ncol=3,byrow = TRUE)
print(m)

#Arrays podem ter qualquer número de dimensões
a <- array(c("Coca-Cola","Pepsi"),dim=c(3,3,2))
print(a)

#Factors são vetores nomeados/rotulados (facilitam operações) - strings são lidas como factors por padrão
cores.primarias <- factor(c("vermelho","azul","verde"))
print(cores.primarias)
print(nlevels(cores.primarias))

#Data Frames são objetos de dados tabulares - elementos de uma coluna devem ser do mesmo tipo
monitores.ad2 <- data.frame(
  nome = c("Tarciso", "Diego", "Órion"),
  altura = c(1.72,1.82,1.92),
  idade = c(24,26,22)
)
print(monitores.ad2)

#Atribuição de Variáveis
var.1 = "abc"
var.2 <- "abc"
"abc" -> var.3
var.4 <<- "abc" #global assignment

print(var.1)
print(var.2)
print(var.3)

```


5. Funções e apply’s

6. Transformações (dplyr)

7. Visualização
    + Padrão
    + ggplot2
    + RMarkdown
    
8. Links
    + Cheat Sheets
        + [Base R](https://www.rstudio.com/wp-content/uploads/2016/10/r-cheat-sheet-3.pdf)
        + [dplyr](https://www.rstudio.com/wp-content/uploads/2015/02/data-wrangling-cheatsheet.pdf)
        + [ggplot2](https://www.rstudio.com/wp-content/uploads/2015/03/ggplot2-cheatsheet.pdf)
        + [RMarkdown](https://www.rstudio.com/wp-content/uploads/2015/02/rmarkdown-cheatsheet.pdf)
        + [Outros](https://www.rstudio.com/resources/cheatsheets/)
    + Tutoriais
        + [www.tutorialspoint.com/r/](www.tutorialspoint.com/r/)
        + [tryr.codeschool.com/](tryr.codeschool.com/)
        + [https://www.datacamp.com/](https://www.datacamp.com/)
    + Cursos Online
        + [R Programming - Coursera](https://www.coursera.org/learn/r-programming)
        + [Outras alternativas online](http://www.skilledup.com/articles/5-free-courses-learning-r-programming)
      




